【裁判字號】    99,重訴,7
【裁判日期】    990810
【裁判案由】    殺人等
【裁判全文】
臺灣基隆地方法院刑事判決               99年度重訴字第7號
公  訴  人  臺灣基隆地方法院檢察署檢察官
被      告  辛○○
指定辯護人  本院公設辯護人林富貴  
上列被告因殺人等案件，經檢察官提起公訴（99年度偵字第1932
號），本院判決如下：
    主  文
辛○○對未滿十四歲以下之女子，利用駕駛供不特定人運輸之交
通工具之機會以強暴、脅迫之方法而為性交，而故意殺害被害人
，處死刑，褫奪公權終身，並應於刑之執行前令入相當處所，施
以治療，其期間至治癒為止，但最長不得逾參年。扣案已拆解之
膠帶壹段及柒片均沒收之。
    事  實
一、辛○○成年人於民國89年間，以駕駛計程車為業，於民國89
    年9 月10日（起訴書誤載為11日，業經蒞庭檢察官更正），
    基於強制性交之犯意，攜帶膠帶，預謀利用駕駛供不特定人
    運輸之交通工具之機會，以強暴方法對不特定女性乘客為強
    制性交，於同日晚間約6 時許，因載客而至基隆市七堵區明
    德二路附近，適遇已滿12歲未滿14歲少女之代號00000000（
    00000000係76年6 月間生，下稱甲 女，真實姓名年籍詳代碼
    與真實姓名對照表）攔車，遂於甲 女上車後，暗自將車門上
    鎖，駕車往基隆市七堵區長安街方向行駛，行經百福橋，因
    未右轉上百福橋往甲 女住處方向行駛，甲 女察覺有異，出言
    阻止，惟辛○○基於妨害自由及強制性交之犯意，向甲 女表
    示：我載妳去玩等語後，仍不顧甲 女反對，逕將甲 女載至基
    隆市七堵區長安街新臺五線陸橋下，甲 女坐困車內，無從求
    救，以此非法剝奪甲 女之行動自由，辛○○停妥車輛後，迅
    速自駕駛座跨越至後座，喝令甲 女脫去褲子及內褲，並恫稱
    不從即欲對之傷害，見甲 女不從，又不顧甲 女之反抗，動手
    強脫甲 女之褲子及內褲，強將性器官插入甲 女之性器官而為
    性交，其間因甲 女持續抵抗，辛○○遂取其預先置於手煞車
    旁之膠帶，纏繞甲 女之口部，減低其呼救音量，並以雙手掐
    住甲 女之頸部，致其痛苦而無力抵抗，而以此強暴、脅迫方
    式對甲 女為強制性交得逞，辛○○逞其獸慾後，命甲 女自行
    穿上內褲及褲子，旋因慮及其並未遮掩營業小客車駕駛人執
    業登記證，甲 女可能知悉其姓名，竟基於殺人之犯意，先以
    雙手用力掐住甲 女之頸部，復自後以手肘強勒甲 女之頸部，
    欲勒斃甲 女，致甲 女頸部產生多數不規則形挫傷，見甲 女失
    去意識後，為確保其已死亡，又取膠帶纏繞甲 女之口鼻，終
    致甲 女因窒息而死亡，確認甲 女死亡後，辛○○即基於遺棄
    屍體之犯意，駕車至基隆市長安街233 巷附近一偏僻處，將
    甲 女屍體丟下車，拖行至路邊，致甲 女右側頭面部產生廣泛
    拖擦傷後，揚長而去。嗣辛○○於99年3 月2 日，另涉強制
    性交案件（該案現由臺灣士林地方法院檢察署以99年度他字
    第782 號偵查中），為警依據去氧核醣核酸採樣條例採集其
    去氧核醣核酸（即DN 甲）建檔，經比對資料後發覺其去氧核
    醣核酸與甲 女被害後陰道所採集之精子細胞去氧核醣核酸相
    符，於99年4 月15日16時許，在臺北市○○區○○街000 號
    4 樓之遊民收容中心，持臺灣基隆地方法院檢察署核發之拘
    票，拘提辛○○到案並扣得其所有供犯本案用之已拆解膠帶
    1 段及7 片，甲 女之陰道棉棒1 支、甲 女案發時所穿著之內
    褲（內有衛生棉）1 片、T 恤1 件、安全褲1 件、內衣1 件
    、外套1 件，牛仔裙1 件、襪子1 雙。
二、案經基隆市警察局移送臺灣基隆地方法院檢察署檢察官偵查
    起訴。
    理  由
壹、程序方面：
一、按被告以外之人於審判外之言詞或書面陳述，除法律有規定
    者外，不得作為證據；又被告以外之人於審判外之陳述，雖
    不符合同法第159 條之1 至第159 條之4 之規定，但經當事
    人於審判程序同意作為證據，法院審酌該言詞陳述或書面陳
    述作成時之情況，認為適當者，亦得為證據。當事人、代理
    人或辯護人於法院調查證據時，知有第159 條第1 項不得為
    證據之情形，而未於言詞辯論終結前聲明異議者，視為有前
    項之同意，刑事訴訟法第159 條第1 項及第159 條之5 分別
    定有明文。本判決下列所引用之各該被告以外之人於審判外
    之陳述及文書，雖屬傳聞證據，惟均經當事人於本院準備程
    序及審判期日中表示無意見而不予爭執，且迄至言詞辯論終
    結前亦未再聲明異議，本院審酌此等證據資料製作時之情況
    ，尚無違法不當及證明力明顯過低之瑕疵，亦認為以之作為
    證據應屬適當，故揆諸前開規定，爰逕依刑事訴訟法第159
    條之5 規定，認前揭證據資料均例外有證據能力。
二、本案認定事實所引用文書證據，並無證據證明係公務員違背
    法定程式所取得，亦無刑事訴訟法第159 條之4 之顯有不可
    信之情況與不得作為證據之情形。本院斟酌本案卷內之證據
    並非非法取得，亦無證明力明顯過低之情形，且經法院於審
    判期日依法進行證據之調查、辯論，被告於訴訟上之程序權
    即已受保障，故前揭各該證據，均得採為證據。
貳、實體部分：                
一、訊據被告辛○○對於上揭事實坦承不諱，並經告訴人3409－
    9922Ａ於警詢、偵訊指訴歷歷、證人3409－9922Ｂ於警詢證
    述，證人即報案人黃嘉寧、林春玉於警詢，證人陳健國、林
    宜玟、蘇育智、楊瑋琳、謝易安、許筱薇、蕭榮益於警詢證
    述明確，復有卷附基隆市警察局第三分局變死案件刑事案件
    初步調查報告書、台灣基隆地方法院檢署勘驗筆錄2 份、驗
    斷書、現場勘驗、相驗、解剖照片、相驗屍體證明書、命案
    現場模擬照片、法務部法醫研究所鑑定書、內政部警政署刑
    事警察局89年11月8 日鑑驗書、99年4 月14日鑑定書、99年
    3 月2 日臺北市政府警察局南港分局被告同意提供唾液檢體
    檢驗調查筆錄、陳屍地現場照片、陳屍地點現場蒐證照片、
    0910專案偵查資料、命案簡報、偵查報告、刑案現場測繪圖
    、被告書寫給檢察官之信函、被害人真實姓名年籍代號對照
    表在卷可稽，此外復有已拆解膠帶1 段及7 片均、甲 女之陰
    道棉棒1 支、甲 女案發時所穿著之內褲（內有衛生棉）1 片
    、T 恤1 件、安全褲1 件、內衣1 件、外套1 件，牛仔裙1
    件、襪子1 雙扣案可資佐證（99證字第1116號）。另關於「
    被害人Ａ女之陰道棉棒及內褲均檢出同一男性DN甲 型別，被
    害人曾遭性侵殆無疑義。被害人口鼻遭纏貼膠布，兇嫌之動
    機應係『確保殺害』」，即在頸部徒手絞勒，被害人已呈瀕
    死狀態，仍嫌不足，再加上致命一著，再棄置（棄屍），其
    致被害人於死地之決心明顯。死者右側頭面不知廣泛擦傷研
    判係墜車所致，其傷痕下端平齊，可知係在口鼻纏貼膠布之
    後才發生墜車。又因傷痕之生命反應不明顯，墜車可能已死
    亡。死亡原因：甲、窒息。乙、頸部徒手絞勒。死亡方式：
    他殺」等情，此有法務部法醫研究所（89）法醫所醫鑑字第
    1126號鑑定書1 件在卷可憑（見相驗卷第122 至16 1頁）。
    又被告另外涉嫌強制性交案件，為警依據去氧核醣核酸採樣
    條例採集其去氧核醣核酸（即DN 甲）建檔，經內政部警政署
    刑事警察局鑑定結果：「‧‧‧2.涉嫌人辛○○之DN甲-STR
    型別經輸入本局去氧核醣核酸資料庫比對結果，發現與基隆
    市警察局第三分局89年9 月14日基警分三刑字第09 14 號刑
    事案件證物採驗紀錄表送檢『0000-0000 命案』死者陰道棉
    棒精子細胞層、安全褲標示處1 血跡、內褲標示處2 血跡之
    DN甲-STR 相同，該15組型別在台灣地區中國人口分布機率為
    預估為1.47×10之負19次方。」，此有內政部警政署刑事警
    察局89年11月8 日（八九）刑醫字第13 5982 號鑑驗書及99
    年4 月14日刑醫字第0000000000號鑑定書在卷可稽（見99年
    度偵字第19 32 號偵查卷第29至32頁），足以證明被告為警
    採集其DN甲 建檔，比對資料後發覺其去氧核醣核酸與甲 女被
    害後陰道所採集之精子細胞去氧核醣核酸相符。綜上，被告
    之自白核與事實相符，足堪採信。而被告行為時之精神狀態
    ，經本院送請台北榮民總醫院鑑定結果，認「(一)案發前曹員
    常有使用酒精後造成行為偏差之情形，曹員應有『酒精有害
    使用』之情形，曹員於鑑定時無顯精神病症狀，曹員的智力
    測驗大約在中下智能範圍，曹員自填量表的結果無法做為參
    考。曹員於鑑定時雖表示案發行為前有使用酒精之情形，但
    由檢察官起訴書及曹員於筆錄有關犯罪事實記載，曹員當時
    並無意識不清之情形，曹員案發行為亦無明顯精神病症狀（
    如聽幻覺或妄想）控制或影響之情形，以曹員之智能狀況推
    斷，曹員亦應能辨識其行為違法，故曹員於犯罪『行為時』
    並無因精神障礙或其他心智缺陷，至不能辨識其行為違法或
    欠缺其辨識而行為之能力之情形，亦無因前原因，致其辨識
    其行為違法或依其辨識而行為之能力有顯著降低之情形。」
    等語，有台北榮民總醫院精神鑑定告書附在本院卷可稽。則
    被告辛○○於本案行為時，並無心神喪失、精神耗弱之情形
    。從而，被告妨害自由、加重強制性交而故意殺人及遺棄屍
    體之犯行，均屬事證明確，犯行均應堪認定。
二、新舊法比較（法律修正後之比較適用）：
    刑法及刑法施行法部分條文於94年2 月2 日公布修正，於95
    年7 月1 日生效實施。其中修正前刑法第2 條第1 項規定：
    「行為後法律有變更者，適用裁判時之法律，但裁判前之法
    律有利於行為人者，適用最有利於行為人之法律」，係採從
    新從輕主義；而修正後刑法第2 條第1 項則規定：「行為後
    法律有變更者，適用行為時之法律，但行為後之法律有利於
    行為人者，適用最有利於行為人之法律」，則採從舊從輕主
    義。刑法第2 條第1 項之規定，係規範行為後法律變更所生
    新舊法律比較適用之準據法。所謂行為後法律有變更者，包
    括構成要件之變更而有擴張或限縮，或法定刑度之變更。行
    為後法律有無變更，端視所適用處罰之成罪或科刑條件之實
    質內容，修正前後法律所定要件有無不同而斷。新舊法條文
    之內容有所修正，除其修正係無關乎要件內容之不同或處罰
    之輕重，而僅為文字、文義之修正或原有實務見解、法理之
    明文化，或僅條次之移列等無關有利或不利於行為人，非屬
    該條所指之法律有變更者，可毋庸依該規定為新舊法之比較
    ，而應依一般法律適用原則，適用裁判時法（最高法院95年
    11月7 日95年度第21次刑事庭會議決議參照）外，即應適用
    刑法第2 條第1 項之規定，為「從舊從輕」之比較。而比較
    時，應就罪刑有關之事項，如共犯、未遂犯、想像競合犯、
    牽連犯、連續犯、結合犯，以及累犯加重、自首減輕及其他
    法定加減原因（如身分加減）與加減例等一切情形，綜合全
    部罪刑之結果而為比較，予以整體適用，不能割裂而分別適
    用有利益之條文。
  (一)被告於89年9 月10日行為時，刑法加重強制性交罪，及強制
    性交而故意殺害被害人部分，業經立法院修正通過，並於88
    年4 月21日經總統公布實施，而於同年月23日生效，修正前
    刑法第223 條規定：「犯強姦罪而故意殺被害人者，處死刑
    」之規定業經刪除，惟另增列刑法第226 條之1 ，該條規定
    ：「犯第221 條、第222 條、第224 條、第224 條之1 或第
    225 條之罪，而故意殺害被害人者，處死刑或無期徒刑；使
    被害人受重傷者，處無期徒刑或十年以上有期徒刑」，其前
    段與已刪除之原第223 條意旨相同，且將法定刑唯一死刑，
    改為死刑或無期徒刑，先予敘明。又被告行為後刑法第222
    條第1 項原規定：「犯前條之罪而有左列情形之一者，處無
    期徒刑或七年以上有期徒刑」，已於94年2 月2 日修正為：
    「犯前條之罪而有下列情形之一者，處七年以上有期徒刑」
    ，經比較新舊法結果，以新法較有利固有利於被告，然本案
    被告對未滿十四歲以下之女子，利用駕駛供公眾或不特定人
    運輸之交通工具之機會以強暴、脅迫之方法而為性交而殺害
    被害人，係犯刑法第222 條第1 項第2 款、第6 款，且被告
    殺害被害人，而犯刑法第226 條之1 之加重強制性交而故意
    殺被害人罪之法定刑度相同，故本案被告此部分犯行，勿庸
    為新舊法之比較，應予敘明。
  (二)關於「性交」之定義：按性交者係以性器進入他人之性器、
    肛門或口腔之行為，或以性器以外之其他身體部位或器物進
    入他人之性器、肛門之行為，修正前刑法第10條第5項 定有
    明文。修正後刑法就上開性交之定義非僅係單純文字之修正
    ，是該條文仍屬法律之變更而有新舊法比較之問題。惟經比
    較新舊法有關性交定義規定之結果，修正後刑法對被告並非
    較為有利，依刑法第2 條第1 項前段之規定，應適用被告行
    為時即修正前刑法第10條第5 項之規定。
  (三)關於罰金刑：刑法第302 條第1 項之剝奪他人行動自由罪，
    其法定刑之罰金部分原為銀元300 元以下罰金，且自24 年7
    月1 日刑法施行後即未再修正。依增訂之刑法施行法第1 條
    之1 規定：「中華民國94年1 月7 日刑法修正施行後，刑法
    分則編所定罰金之貨幣單位為新臺幣。94年1 月7日 刑法修
    正時，刑法分則編未修正之條文定有罰金者，自94年1 月7
    日刑法修正施行後，就其所定數額提高為30倍。但72年6 月
    26日至94年1 月7 日新增或修正之條文，就其所定數額提高
    為3 倍。」，修正刑法第33條第5 款規定：「主刑之種類如
    下：五、罰金：新臺幣一千元以上，以百元計算之」，則修
    正後刑法剝奪他人行動自由罪之罰金刑最高為新臺幣9,000
    元，最低為新臺幣1,000 元，然依修正前之刑罰法律即罰金
    罰鍰提高標準條例第1 條前段規定之提高10倍及刑法第33條
    第5 款規定之罰金最低額銀元1元 計算，剝奪他人行動自由
    罪之罰金刑最高為銀元300 元，最低額為銀元1 元，折算為
    新臺幣後，修正前、後刑法剝奪他人行動自由罪罰金刑部分
    最高額雖同為新臺幣9,000 元，然修正前罰金刑最低額僅為
    新臺幣3 元，遠低於修正後刑法之罰金刑最低額新臺幣1,00
    0 元，比較修正前後之刑罰法律，自以修正前之刑罰法律較
    有利於被告。
  (四)修正後之刑法刪除第55條關於牽連犯之規定；被告所犯以非
    法方法剝奪人之行動自由、對未滿十四歲以下之女子，利用
    駕駛供公眾或不特定人運輸之交通工具之機會以強暴之方法
    而為性交而殺害被害人及遺棄屍體犯行，依修正後之刑法既
    已刪除牽連犯之規定，則犯上述各罪應依數罪併罰之規定分
    論併罰。比較新舊法之規定，修正後之規定並非較有利於被
    告，依刑法第2 條第1 項之規定，應適用行為時之法律，即
    適用修正前刑法第55條牽連犯之規定，對被告有利。
  (五)被告為上開妨害自由、加重強制性交而故意殺害被害人及遺
    棄屍體之犯罪行為，經比較修正前、後之規定，修正後之規
    定，並非較有利於被告，揆諸最高法院95年第8 次刑事庭會
    議決議，綜其全部罪刑之結果為之比較後，綜合上述各條文
    修正前、後之比較，被告就上揭犯罪事實一之犯行，依修正
    後刑法第2 條第1 項前段規定，應整體適用有利於被告之修
    正前刑法相關規定。至於，有關修正後之刑法第37條第2 項
    ，將裁量宣告褫奪公權之有期徒刑宣告刑之下限，由6 月提
    高為1 年部分；因褫奪公權係從刑，應依附主刑一併適用修
    正前之刑法規定。另沒收亦屬從刑，亦應依附主刑一併適用
    修正前之刑法規定。
三、論罪科刑：
  (一)按刑法總則之加重，係概括性之規定，所有罪名均一體適用
    ；刑法分則之加重，則係就犯罪類型變更之個別犯罪行為予
    以加重，成為另一獨立之罪名，兒童及少年福利法第70條第
    1 項前段所定，成年人故意對兒童及少年犯罪之加重，係對
    被害人為兒童及少年之特殊要件予以加重處罰，乃就犯罪類
    型變更之個別犯罪行為予以加重，自屬刑法分則加重之性質
    （最高法院96年度台上字第681 號判決要旨參照），查被害
    人甲 女係76年6 月間生，於本件案發當時係已滿12歲未滿14
    歲之少女，有其真實姓名對照表可憑，又按被告行為後，「
    兒童及少年福利法」於92年5 月28日公布，同年月30日生效
    施行，被告前揭犯行後，兒童及少年福利法第70條第1 項「
    成年人故意對少年犯罪者，加重其刑至二分之一」之規定始
    生效施行，此係原少年福利法、少年事件處理法所無之規定
    ，依照罪刑法定主義之規定，無庸為被告罪刑之加重。次按
    強制性交婦女而剝奪該婦女之行動自由時，是否於強制性交
    罪外另成立妨害自由罪，須就犯罪行為實施經過之全部情形
    加以觀察，除該妨害自由之行為已可認為強制性交行為之著
    手開始，應成立單一之強制性交罪外，另成立妨害自由罪（
    最高法院68年臺上字第198 號判例、70年臺上字第1022號判
    例參照）。按強制性交而故意殺被害人罪，為結合犯。而所
    謂結合犯，乃係將二以上之獨立犯罪行為，依法律規定結合
    犯一罪，其主行為為基本犯罪，舉凡利用基本犯罪之時機，
    而起意為其他犯罪，二者間有所關連，即可成立結合犯。至
    他罪之意思，不論起於實施基本行為之初，即為預定之計畫
    或具有概括之犯意，抑或出於實施基本行為之際，而新生之
    犯意，亦不問其動機如何？只須二行為間具有密切之關連，
    事實之認識，即可認與結合犯之意義相當。核被告所為係犯
    ：
  １被告辛○○駕駛計程車不顧甲 女反對，逕將甲 女載至基隆市
    七堵區長安街新臺五線陸橋下之妨害自由犯行，並非強制性
    交行為之著手開始，揆諸上開說明，應另成立妨害自由罪。
    核被告此部分以非法方法妨害甲 女自由之所為，係犯刑法第
    302 條第1 項之以非法方法剝奪人之行動自由罪，起訴書業
    已記載此部分犯罪事實，應認此部分事實業經檢察官提起公
    訴，並經蒞庭檢察官已予補充更正此部分所犯法條，併予敘
    明。
  ２又被告在其駕駛之計程車內，強暴、脅迫、恐嚇被害人甲 女
    與之性交，強脫甲 女之褲子及內褲，強將其性器官插入甲 女
    之性器官而為性交，並以其預先置於手煞車旁之膠布，纏繞
    甲 女之口部，減低其呼救音量，並以雙手掐住甲 女之頸部，
    至使被害人甲 女無力抵抗強制性交得逞，旋因慮及其並未遮
    掩營業小客車駕駛人執業登記證，甲 女可能知悉其姓名，而
    以雙手用力掐住甲 女之頸部，復自後以手肘強勒甲 女之頸部
    ，復以膠布纏繞甲 女之口鼻，終致甲 女因窒息而死亡，核被
    告此部分所為，係犯刑法第226 條之1 前段即犯刑法第22 2
    條第1 項第2 、6 款之強制性交而故意殺被害人罪。起訴書
    認為被告此部分所為係犯刑法第221 條第1 項之強制性交罪
    、第271 條第1 項殺人罪云云，見解尚有未洽，惟此部分業
    經蒞庭檢察官當庭予以補充更正，起訴法條毋庸變更。被告
    對於甲 女強制性交之過程中，對甲女所為之猥褻行為，係其
    為性交行為中之部分動作，應為性交之高度行為所吸收，不
    另論罪。
  ３被告於甲 女死亡後，駕車至基隆市長安街233 巷附近一偏僻
    處，將甲 女屍體丟下車，拖行至路邊，其遺棄屍體所為，係
    犯同法第247 條第1 項之遺棄屍體罪。起訴書業已記載此部
    分犯罪事實，應認此部分事實業經檢察官提起公訴，並經蒞
    庭檢察官已予補充更正此部分之所犯法條，併予敘明。
  (二)被告所犯上述以非法方法剝奪人之行動自由、加重強制性交
    而故意殺被害人及遺棄屍體犯行間，依修正前刑法牽連犯之
    規定，從一重之加重強制性交而故意殺被害人處斷。
  (三)爰審酌被告係因性侵至親之女兒，經警依法採集DN甲 建檔，
    經比對資料後發覺其DN甲 與本案被害人甲 女被害後陰道所採
    集之精子細胞DN甲 相符，法網恢恢，疏而不漏，天理昭彰，
    冥冥中自有定數，被告為逞獸慾，藉駕駛計程車搭載當時未
    滿14歲之年幼柔弱被害女子，以其預先置於手煞車旁之膠布
    ，纏繞被害人甲 女之口部，減低其呼救音量，並以雙手掐住
    甲 女之頸部，致其痛苦而無力抵抗，壓制被害人之反抗予以
    強制性交得逞後，恐被害人甲 女可能知悉其姓名，除以手肘
    強勒甲 女之頸部，並以膠帶纏繞甲 女之口鼻，終致被害人死
    亡，其手段兇殘，泯滅人性，罪無可逭，被告犯罪手段殘忍
    ，令人髮指，嚴重影響社會秩序，且其自案發後迄今十餘年
    來，不知悔改，甚至性侵至親女兒，不見有絲毫悔意，刑罰
    對其顯已不能收教化之效，非使與社會永久隔離，實不足保
    障公眾生命安全，尤其以兇殘手段殺害手無縛雞之力之柔弱
    女性，斟酌再三，欲求其生而不可得；參酌蒞庭檢察官一再
    動陳被告本案犯行惡性嚴重，影響社會治安甚巨，非處以極
    刑無法昭炯戒，本件被告罪大惡極，人神共憤，非處以極刑
    無法昭炯戒，爰諭知處以死刑，並依法宣告褫奪公權終身。
    查本件被告犯罪行為雖在96年4 月24日以前，惟被告係犯刑
    法第226 條之1 前段之罪，已經本院宣告死刑，依中華民國
    罪犯減刑條例第3 條第1 項第15款規定，不予減刑，至被告
    所犯刑法第302 條第1 項、第247 條第1 項之罪，與被告所
    犯前述刑法第226 條之1 前段之罪，具有裁判上一罪之關係
    ，亦不予減刑，併此敘明。
  (四)另被告行為後，刑法第91條之1 第1 項規定亦已修正施行，
    修正前該條文內容為：「犯第221 條至第227 條、第228 條
    、第229 條、第230 條、第234 條之罪者，於裁判前應經鑑
    定有無施以治療之必要。有施以治療之必要者，得令入相當
    處所，施以治療」，修正後之內容則為「犯第221 條至第22
    7 條、第228 條、第229 條、第230 條、第234 條、第332
    條第2 項第2 款、第334 條第2 款、第348 條第2 項第1 款
    及其特別法之罪，而有下列情形之一者，得令入相當處所，
    施以強制治療：一、徒刑執行期滿前，於接受輔導或治療後
    ，經鑑定、評估，認有再犯之危險者。二、依其他法律規定
    ，於接受身心治療或輔導教育後，經鑑定、評估，認有再犯
    之危險者。」而依據最高法院96年1 月29日刑事庭會議決議
    內容，認應採取舊法「刑前治療」制，對被告較為有利。而
    本院將被告送台北榮民總醫院鑑定結果，認「(二)曹員之經神
    科診斷為『酒精有害使用』，曹員在犯危險性評估屬高危險
    ，再犯率極高，故就本案有關性侵害行為，曹員有先以治療
    之必要」等語，有台北榮民總醫院精神鑑定告書附在本院卷
    可稽。是本件依鑑定結果應將被告送入相當處所施以治療之
    必要，附為敘明。
  (五)沒收部分：
    末按，扣案已拆解之膠帶1 段及7 片乃被告所有之物，此據
    被告供承在卷，且係供被告對被害人甲 女為本案加重強制性
    交而殺害被害人犯罪所用之物，爰依修正前刑法第38條第1
    項第2 款法併予宣告沒收。
據上論斷，應依刑事訴訟法第299 條第1 項前段，刑法第2 條第
1 項前段、第226 條之1 前段、第247 條第1 項、第302 條第1
項、第55條（修正前）、第37條第1 項（修正前）、第91條之1
第1 項（修正前）、第38條第1 項第2 款（修正前），修正前罰
金罰鍰提高標準條例第1 條前段，判決如主文。
本案經檢察官庚○○到庭執行職務  
中    華    民    國    99    年    8     月    10    日
                  刑事第四庭審判長法  官  鄭景文
                                  法  官  陳姵君
                                  法  官  黃永定
以上正本證明與原本無異。          
如不服本判決應於收受送達後10日內向本院提出上訴書狀，並應
敘述具體理由；其未敘述上訴理由者，應於上訴期間屆滿後20日
內向本院補提理由書（均須按他造當事人之人數附繕本）「切勿
逕送上級法院」。
中    華    民    國    99    年    8     月    10    日
                                  書記官  劉珍珍
附錄：本案論罪科刑法條全文
刑法第222條（加重強制性交罪）
I犯前條之罪而有下列情形之一者，處7年以上有期徒刑：
一、二人以上共同犯之者。
二、對未滿十四歲之男女犯之者。
三、對精神、身體障礙或其他心智缺陷之人犯之者。
四、以藥劑犯之者。
五、對被害人施以凌虐者。
六、利用駕駛供公眾或不特定人運輸之交通工具之機會犯之者。
七、侵入住宅或有人居住之建築物、船艦或隱匿其內犯之者。
八、攜帶兇器犯之者。
II前項之未遂犯罰之。
刑法第226條之1
犯第221條、第222條、第224條、第224條之1或第225條之罪，而
故意殺害被害人者，處死刑或無期徒刑；使被害人受重傷者，處
無期徒刑或10年以上有期徒刑。
刑法第247 條第1 項（侵害屍體罪、侵害遺骨遺髮殮物遺灰罪）
損壞、遺棄、污辱或盜取屍體者，處6 月以上5 年以下有期徒刑
。
刑法第302 條（剝奪他人行動自由罪）
I私行拘禁或以其他非法方法，剝奪人之行動自由者，處5 年以
  下有期徒刑、拘役或3 百元以下罰金。
II因而致人於死者，處無期徒刑或7 年以上有期徒刑，致重傷者
  ，處3 年以上10年以下有期徒刑。
Ⅳ第 1 項之未遂犯罰之。

司法院資訊處製作；財團法人民間司法改革基金會備份。
